臺灣高雄地方法院刑事判決
110年度訴字第327號
公  訴  人  臺灣高雄地方檢察署檢察官
被      告  顏健偉
選任辯護人  王聖傑律師
            郭芸言律師
被      告  周佑霖
指定辯護人  陳鏗年律師
上列被告因違反毒品危害防制條例案件，經檢察官提起公訴（10
9年度偵字第19393號、109年度偵字第22537號、109年度毒偵字
第3221號），本院判決如下：
    主  文
顏健偉犯如附表一編號1至4所示之罪，各處如附表一編號1至4「
宣告刑」欄所示之刑及沒收。應執行有期徒刑陸年捌月。
周佑霖犯如附表一編號1所示之罪，處如附表一編號1「宣告刑」
欄所示之刑及沒收。又犯施用第二級毒品罪，處有期徒刑肆月，
如易科罰金，以新臺幣壹仟元折算壹日。附表三編號2至3所示之
物均沒收銷燬；附表三編號4至6所示之物均沒收。
    事  實
一、顏健偉、周佑霖均明知甲基安非他命係毒品危害防制條例第
    2條第2項第2款所列管之第二級毒品，依法不得販賣、持有
    及施用，竟分別為下列行為：
  ㈠顏健偉先於民國109年8月8日22時許，在高雄市○○區○○路○○○○
    ○○○○○○○號「小哈」（警方另行追查）之成年女子購買價值
    新臺幣（下同）8萬5,000元、數量不詳之甲基安非他命；復
    於109年9月初某日2時許，在高雄市苓雅區85大樓內，向綽
    號「阿華」（警方另行追查）之成年男子購買價值6萬5,000
    元、數量不詳之甲基安非他命而持有。顏健偉與其友人周佑
    霖共同基於販賣第二級毒品甲基安非他命以營利之犯意聯絡
    ，於附表一編號1所示之時間、地點，以附表一編號1所示之
    交易毒品方式，共同販賣第二級毒品甲基安非他命予張○菖1
    次。
  ㈡顏健偉又基於販賣第二級毒品甲基安非他命以營利之犯意，
    於附表一編號2所示之時間、地點，以附表一編號2所示之交
    易毒品方式，販賣第二級毒品甲基安非他命予張○菖1次。
  ㈢嗣經警於109年9月18日15時30分許，在高雄市前金區中正路
    與成功路口，因見顏健偉與不知情之友人黃弘峻、孫惠玲共
    乘車牌號碼000-000號自用小客車於紅線違規臨時停車而上
    前盤查，並徵得顏健偉同意搜索，扣得如附表二編號1至3所
    示之甲基安非他命共27包（純質淨重合計約109.1公克）、
    吸食器1組及手機1支。
  ㈣顏健偉另基於販賣第二級毒品甲基安非他命以營利之犯意，
    於附表一編號3至4所示之時間、地點，以附表一編號3至4所
    示之交易毒品方式，分別販賣第二級毒品甲基安非他命予周
    佑霖，合計2次。
  ㈤周佑霖前因施用毒品案件，經法院裁定送觀察、勒戒後，認
    無繼續施用毒品之傾向，於107年10月26日執行完畢釋放，
    詎其於前開觀察勒戒執行完畢釋放後3年內，基於施用第二
    級毒品甲基安非他命之犯意，於109年10月31日17時許，在
    高雄市○○區○○路00巷00號17樓之1住處房間，以針筒注射方
    式施用第二級毒品甲基安非他命1次。
  ㈥嗣警偵辦張○菖另案涉嫌販賣毒品案件，循線於109年11月1日
    11時45分許，持搜索票至顏健偉位於高雄市路○區○○路00號
    住處執行搜索，扣得顏健偉所有如附表二編號4至13所示甲
    基安非他命19包、大麻1瓶（淨重0.4公克）、大麻1包（淨
    重0.04公克）、電子磅秤2台、安非他命吸食器1組、大麻研
    磨器1組、大麻吸食器1組、空夾鏈袋1批、現金34,000元、O
    PPO牌手機1支、IPHONE牌手機1支等物；另於109年11月1日1
    3時50分許持搜索票至高雄市○○區○○○路000號4樓，扣得周佑
    霖所有如附表三編號1所示之三星牌手機1支；於109年11月1
    日14時20分許，至周佑霖位於高雄市○○區○○路00巷00號17樓
    之1住處執行搜索，扣得周佑霖所有如附表三編號2至6所示
    之甲基安非他命2包（毛重1.8公克）、注射針筒1支（內含
    甲基安非他命液體）、電子磅秤2台、夾鏈袋1盒、吸食器1
    組等物，而查悉上情。
二、案經高雄市政府警察局保安警察大隊及臺灣高雄地方檢察署
    檢察官指揮高雄市政府警察局三民第一分局報告臺灣高雄地
    方檢察署檢察官偵查起訴。 
    理  由
壹、證據能力部分
    按被告以外之人於審判外之陳述，雖不符刑事訴訟法第159
    條之1至第159條之4之規定，而經當事人於審判程序同意作
    為證據，法院審酌該言詞陳述或書面陳述作成時之情況，認
    為適當者，亦得為證據；當事人、代理人或辯護人於法院調
    查證據時，知有第159條第1項不得為證據之情形，而未於言
    詞辯論終結前聲明異議者，視為有前項之同意，刑事訴訟法
    第159條之5定有明文。查本院用以認定犯罪事實存否之各項
    證據資料，其中屬於被告以外之人於審判外之言詞、書面陳
    述，雖係傳聞證據，然被告等2人及渠等之辯護人於本院審
    理時，均表示同意上開言詞、書面陳述，均有證據能力（本
    院卷第150頁），復據本院於審理之調查證據程序逐一提示
    並告以要旨，檢察官、被告等2人及渠等之辯護人均未爭執
    上開證據之證據能力，且於言詞辯論終結前亦未聲明異議，
    本院審酌此等證據資料作成時之情況，核無違法不當之瑕疵
    ，亦無其他違反法定程序取證之情形，且與待證事實具有關
    連性，以之作為本案之證據亦屬適當，應有證據能力。
貳、認定事實所憑之證據及理由 
  ㈠上開犯罪事實，業據被告顏健偉、周佑霖於警詢、偵查及  
    本院審理時坦承不諱（顏健偉部分：109年度偵字第2253   
    7號卷｛下稱偵二卷｝第23至29頁、109年度偵字第19393號卷｛
    下稱偵一卷｝第37頁、本院卷第319頁；周佑霖部分：109年
    度毒偵字第3221號卷｛下稱毒偵卷｝第13至15、47至48頁、偵
    二卷第187至188頁、本院卷第320頁），核與證人即附表一
    編號1至2所示購毒者張○菖於警詢（偵二卷第45至49頁）、
    本院審理時之證述（本院卷第275至283頁）；證人即附表一
    編號3至4所示購毒者周佑霖於警詢及偵查中（毒偵卷第14至
    15頁、偵二卷第188至189頁）之證述；證人即共犯顏健偉於
    本院審理時所證述（本院卷第283至294頁）之情節大致相符
    ，並有高雄市政府警察局保安大隊搜索扣押筆錄（109年9月
    18日、顏健偉）及扣押物品目錄表（警卷第19至25頁）、内
    政部警政署刑事警察局110年1月11日刑鑑字第1098004199號
    鑑定書（偵一卷第61至62頁）；高雄市政府警察局三民第一
    分局搜索扣押筆錄（109年11月1日、周佑霖）及扣押物品目
    錄表（毒偵卷第19至21、25至27頁）、高雄市立凱旋醫院11
    0年01月26日高市凱醫驗字第66850號濫用藥物成品檢驗鑑定
    書（顏健偉）（偵二卷第381至387頁）、張○菖與上游「Jas
    per樹」LINE買賣毒品對話紀錄（偵二卷第61至65頁）、張○
    菖與「阿佑」LINE買賣毒品對話紀錄（偵二卷第67至69頁）
    、周佑霖與「小樹菩提樹」LINE聊天室紀錄（偵二卷第71至
    75、77至81頁）、中國信託銀行存款交易明細（戶名：顏健
    偉、帳號：000000000000，起訴書誤載為「000000000000」
    應予更正；偵二卷第83至85頁）、高雄市政府警察局三民第
    一分局搜索扣押筆錄（109年11月1日、顏健偉）及扣押物品
    目錄表（偵二卷第89至93頁）、高雄醫學大學附設中和紀念
    醫院檢驗醫學部毒物室濫用藥物檢驗報告（周佑霖、報告日
    期：109年12月1日、報告編號：S00000-00）（偵二卷第375
    頁）、高雄市政府警察局三民第一分局109年12月1日高市警
    三一分偵字第10973236500號函暨正修科技大學超微量研究
    科技中心尿液檢驗報告（報告日期109年11月25日、報告編
    號：R00-0000-000）及採證代碼對照表（G109-222、周佑霖
    ）（毒偵卷第71至75頁）、扣押物品清單（本院卷第129至1
    35頁）、高雄醫學大學附設中和紀念醫院檢驗醫學部毒物室
    110年9月10日濫用藥物檢驗報告(周佑霖)（本院卷第187至1
    89頁）在卷可稽。足見被告2人之自白與事實相符，並有補
    強證據，堪予採信。
  ㈡犯罪事實更正
  1.起訴書附表一編號1之顏健偉名下中國信託銀行帳戶帳號為0
    00000000000，此有中國信託銀行存款交易明細在卷可佐（
    偵二卷第83至85頁），起訴書誤載為000000000000，本院逕
    予更正。  　　
　2.又起訴書雖認被告顏健偉所犯附表一編號3所示犯行，購毒
    者周佑霖是於同日即109年10月23日匯付6,000元予被告顏健
    偉指定帳戶完成交易。然被告顏健偉於警詢時供稱：109年1
    0月25日15時25分至17時14分我與周佑霖之LINE對話中，「
    抓幾」是指我問周佑霖要買多少毒品，周佑霖回訊「抓一，
    你要讓我抓二嗎？」是周佑霖要向我賒帳購買1錢，順便詢
    問我是不是要讓他賒帳2錢，我回答周佑霖你上次的帳都還
    沒清，怎麼讓你賒帳2錢，「你這趟有準備抓一的吧」是我
    問周佑霖上次23日賒帳的1錢毒品錢6,000元有沒有準備，周
    佑霖回答有，16時54分周佑霖回訊「到了」是指到了我家後
    門了，此次我有拿1錢的毒品安非他命給周佑霖，我記得這
    次周佑霖有回帳給我上一次賒帳的6,000元，但我不記得是
    現金給我還是匯款給我…等語（偵二卷第27至28頁）；證人
    周佑霖於警詢時證稱：「 （現警方提示你與「小樹菩提樹
    」LINE聊天室紀錄）（問：聊天室於109年10月25日15時25
    分至17時14分，内容為何？）答：是我要向顏健偉賒帳重量
    1錢的毒品安非他命。」、「  （問：聊天内容「抓一」是
    何意思？）答：「抓一」是代表毒品安非他命重量1錢的意
    思。」、「（問：聊天内容「我這次拿上一個給你6000」是
    何意思？）答：是要回帳10月23日的那筆購毒欠款，我使用
    無摺存款方式，將6,000元匯入顏健偉指定的帳戶，但是帳
    戶是誰的，我就不確定了。」等語（毒偵卷第15頁），則依
    被告顏健偉與證人周佑霖所述，證人周佑霖是於109年10月2
    5日始給付被告顏健偉109年10月23日之購毒價金6,000元，
    並非109年10月23日，且證人周佑霖明確供稱是用無摺存款
    方式匯入被告顏健偉指定帳戶，因此交付價金之日期應更正
    為109年10月25日。
  ㈢按販賣毒品之所謂販賣行為，係行為人基於營利之目的，而
    販入或賣出毒品而言。販賣毒品者，其主觀上有營利之意圖
    ，客觀上有販賣之行為，即足構成，至於實際上是否已經獲
    利，則非所問。即於有償讓與他人之初，係基於營利之意思
    ，並著手實行，而因故無法高於購入之原價出售，最後不得
    不以原價或低於原價讓與他人時，仍屬販賣行為（最高法院
    100年度台上字第698號判決意旨參照）。另販賣毒品屬重大
    犯罪，須科以重度刑責，故販賣毒品行為，均以隱匿方式為
    之，且既無公定價格，復容易因分裝而增減份量，而每次買
    賣之價量，亦常隨雙方關係深淺、資力、需求量及對行情之
    認知、來源是否充裕等因素，而異其標準，非可一概而論。
    是以販賣之人從價差或量差中牟利之方式雖異，然其意圖營
    利之販賣行為則無二致，蓋毒品皆屬量微價高之物，販賣者
    皆有暴利可圖，茍非意圖販賣營利，一般人自無可能甘冒重
    度刑責而販賣毒品；且販賣者從各種「價差」、「量差」或
    係「純度」謀取利潤方式，或有差異，然其所圖利益之非法
    販賣行為目的，則屬相同，並無二致。再自一般社會通念以
    觀，販賣毒品行為在通常情形下均係以牟利為其主要誘因及
    目的，倘若為換現而將手中持有之毒品變現，或避免毒品受
    潮而儘速將手中持有之毒品出清等，縱或出售之價格較低或
    無加價之情形，亦非當然無營利意圖，是除非別有事證足認
    係單純轉讓，確無任何即刻或為日後之交易牟利意圖外，尚
    難據此即認販賣之證據有所未足，否則將造成知過坦承者難
    辭重典，飾詞否認者反得僥倖，而失情理之平。查，被告顏
    健偉於本院審理時供稱：因為我自己先花一筆錢買比較大量
    進來，使用量不到那邊，不能把毒品的錢都卡在那邊，所以
    詢問他們要不要購買，換現金等語（本院卷第319至320頁）
    ，則被告顏健偉既為圖大量購買而可以較低價購入，自己所
    施用部分即有以低價購入之利益，其他的再變現獲利，自有
    營利意圖。
  ㈣綜上所述，本案事證明確，被告2人犯行洵堪認定，均應依法
    論科。
三、論罪科刑：
  ㈠罪名及罪數：
  1.核被告顏健偉就附表一編號1至4所示4次犯行，均係犯毒品
    危害防制條例第4條第2項之販賣第二級毒品罪。被告周佑霖
    就附表一編號1所示犯行，係犯毒品危害防制條例第4條第2
    項之販賣第二級毒品罪；犯罪事實一㈤所為，係犯毒品危害
    防制條例第10條第2項之施用第二級毒品罪。被告2人就附表
    一編號1所示之犯行，有犯意聯絡、行為分擔，應論以共同
    正犯。
　2.被告顏健偉於109年9月18日持有第二級毒品甲基安非他命純
    質淨重達20公克以上之低度行為，分別為附表一編號1、2所
    示販賣第二級毒品之高度行為所吸收；被告顏健偉於附表一
    編號3、4販賣前持有第二級毒品甲基安非他命（無證據證明
    純質淨重達20公克以上）之低度行為，分別為附表一編號3
    、4所示販賣第二級毒品之高度行為所吸收；被告周佑霖因
    販賣而持有第二級毒品及因施用而持有第二級毒品之低度行
    為，各為其販賣、施用之高度行為所吸收，均不另論罪。
　3.另被告顏健偉所犯上述販賣第二級毒品罪4罪；被告周佑霖
    所犯共同販賣第二級毒品罪1罪、施用第二級毒品罪1罪間，
    犯意各別，行為互殊，應予分論併罰。
  ㈡刑之加重減輕事由：
  1.被告2人有毒品危害防制條例第17條第2項之適用：
    按犯第4條至第8條之罪於偵查及歷次審判中均自白者，減輕
    其刑，毒品危害防制條例第17條第2項定有明文。經查：被
    告顏健偉就附表一編號1至4所示販賣第二級毒品犯行；被告
    周佑霖就附表一編號1所示販賣第二級毒品犯行，於偵查及
    本院審理時均自白犯行，業如前述，符合偵、審自白減刑規
    定，為鼓勵犯罪行為人自白、悔過，以期訴訟經濟、節約司
    法資源而設之立法目的，爰依毒品危害防制條例第17條第2
    項規定，就被告顏健偉所為如附表一編號1至4所示；被告周
    佑霖所為如附表一編號1所示販賣第二級毒品犯行，均減輕
    其刑。
　2.被告顏健偉無毒品危害防制條例第17條第1項之適用：
　　被告顏健偉雖曾供出毒品來源為綽號「小哈」、「阿華」之
    人，惟警方尚未因顏健偉之供述而查獲綽號「小哈」、「阿
    華」等人，有高雄市政府警察局刑事警察大隊111年2月21日
    高市警刑大偵7字第11170414500號函在卷可佐（本院卷第26
    3頁），且臺灣高雄地方檢察署未查獲被告顏健偉所述毒品
    來源之案件，有該署傳真意見及111年2月23日雄檢榮克109
    偵19393字第1119013091號函為證（本院卷第265、335頁）
    ，故被告顏健偉於本案尚無毒品危害防制條例第17條第1項
    規定之適用。
　3.被告顏健偉無刑法第59條酌減其刑之適用：
  ⑴被告顏健偉之辯護人以被告顏健偉經手之毒品重量及金額觀
    之，顯非毒品之中、大盤商，僅係毒品施用者間之交互流用
    ，屬毒品交易之下游。其惡性情節較諸大量走私進口或長期
    販賣毒品之『大盤』、『中盤』毒販顯有差異。再者，毒品危害
    防制條例修法前，以當時7年有期徒刑之刑度而言，對被告
    而言已屬過重，而修法後更將刑度提高到10年之久，難謂無
    任何情輕法重之虞，請法院依刑法59條，減輕被告刑度等語
    （本院卷第88至90、273、322至323頁）  。
  ⑵按刑法第59條規定：「犯罪之情狀顯可憫恕，認科以最低度
    刑仍嫌過重者，得酌量減輕其刑。」考量毒品戕害國人身心
    健康，且嚴重影響社會治安，故政府立法嚴禁販賣毒品，並
    以高度刑罰來遏止毒品氾濫之問題，於109年1月15日再次增
    加販賣第二級毒品之刑度，且於同年7 月15日施行，足見對
    於此萬國公罪，社會均有應嚴懲之社會共識。被告顏健偉本
    案販賣第二級毒品犯行(即附表一編號1至4)之價金為6,000
    元至18,000元不等、對象2人、次數4次，其各次販賣毒品之
    犯行實際造成毒品擴散之不當結果，戕害國人身心健康，情
    節已難認輕微，且無事證足認被告顏健偉於該等行為時，客
    觀上有何足以引起一般人同情而有情堪憫恕之情事，自無適
    用刑法第59條例外規定予以酌減之餘地。
　4.被告周佑霖有刑法第59條規定之適用：
　⑴按刑法第59條規定犯罪之情狀可憫恕者，得酌量減輕其刑，
    其所謂「犯罪之情狀」，與同法第57條規定科刑時應審酌之
    一切情狀，並非有截然不同之領域，於裁判上酌減其刑時，
    應就犯罪一切情狀（包括第57條所列舉之10款事項），予以
    全盤考量，審酌其犯罪有無可憫恕之事由（即有無特殊之原
    因與環境，在客觀上足以引起一般同情，以及宣告法定低度
    刑，是否猶嫌過重等等），以為判斷。而就販賣毒品案件中
    ，同為販賣毒品之人，其原因動機不一，犯罪情節未必盡同
    ，或有大盤毒梟者，亦有中、小盤分，甚或僅止於吸毒者友
    儕間為求互通有無之有償轉讓者亦有之，其販賣行為所造成
    危害社會之程度自屬有異，於此情形，倘依其情狀處以適當
    徒刑，即足以懲儆，並可達防衛社會之目的者，自非不可依
    客觀之犯行與主觀之惡性二者加以考量其情狀，是否有可憫
    恕之處，適用刑法第59條規定酌量減輕其刑，期使個案裁判
    之量刑，能斟酌至當，符合比例原則（最高法院95年度台上
    字第6157號判決意旨參照）。
　⑵查被告周佑霖所為如附表一編號1所示販賣第二級毒品犯行，
    交易價金為18,000元，尚非鉅量毒品，且依被告周佑霖所為
    之角色分工僅受被告顏健偉所託，順路回高雄市區交付毒品
    予張○菖，非主要販賣毒品之人，又無獲得任何犯罪所得，
    業據證人即共犯顏健偉、證人張○菖於本院審理時證述明確
    （本院卷第287至288、276、282頁），屬偶一之犯行，被告
    周佑霖對社會造成之危害尚無從與組織型毒販相提並論，衡
    量其上開犯罪情狀，就其所犯販賣第二級毒品罪，認縱經依
    毒品危害防制條例第17條第2項減刑後，量處法定最低刑度
    有期徒刑5年，仍不免過苛，故認犯罪情狀在客觀上足以引
    起一般人之同情，情節尚堪憫恕，爰就被告周佑霖本案如附
    表一編號1所示販賣第二級毒品犯行，依刑法第59條之規定
    酌減其刑，並遞減之。
  ㈢刑罰裁量：
  1.爰以行為人之責任為基礎，審酌被告2人均明知甲基安非他
    命係列管之第二級毒品，戕害施用者之身心健康，不僅影響
    施用者正常生活，且施用者為持續獲得毒品，往往不惜耗費
    鉅資，以致散盡家財連累家人，甚或鋌而走險犯罪，危害社
    會治安，卻無視國家管制毒品之禁令，被告2人共同販賣第
    二級毒品1次、被告顏健偉單獨販賣第二級毒品3次，被告周
    佑霖施用第二級毒品1次，均應予非難。惟念被告2人犯後於
    偵查、本院審判程序坦承犯行之態度，被告顏健偉於本案毒
    品交易居於主導地位，被告周佑霖係受被告顏健偉指示，而
    順路回市區交付毒品甲基安非他命給購毒者之角色，居於被
    支配地位，併考量所販賣之毒品種類及對象，數量非多，對
    價非鉅，兼衡被告顏健偉自陳大學畢業，從事過機械製造、
    配電盤、貿易、機械物品經銷代理商、每月收入約3萬4,000
    元，被告周佑霖國中畢業，從事過加油站、台電外包商技術
    員，每月收入2萬8,000元，有中風父親需要扶養等（本院卷
    第320至321頁）之智識程度、家庭生活狀況，及其等犯罪動
    機、目的、品行等一切情狀，就被告2人所犯販毒之罪，分
    別量處如附表一「宣告刑」欄所示之刑。另就被告周佑霖所
    犯施用毒品之罪，量處如主文第二項所示之刑，並諭知易科
    罰金之折算標準。
  2.另考量刑法第51條數罪併罰定執行刑之立法方式，係採限制
    加重原則，非以累加方式定應執行刑，如以實質累加之方式
    定應執行刑，則處罰之刑度顯將超過其行為之不法內涵，而
    違反罪責原則，並考量因生命有限，刑罰對被告造成之痛苦
    程度，係隨刑度增加而生加乘效果，而非以等比方式增加，
    是以隨罪數增加遞減其刑罰之方式，當足以評價被告行為之
    不法性之法理（即多數犯罪責任遞減原則），審酌被告顏健
    偉所犯4次販賣第二級毒品犯行，時間集中在109年9月至10
    月間，各該犯行侵害之法益相近，考量刑罰手段、目的之相
    當性，定其應執行刑如主文第一項所示。至被告顏健偉之辯
    護人請求緩刑部分（本院卷第273頁），則因其宣告刑並非
    有期徒刑2年以下，與刑法第74條規定之緩刑條件不符，不
    予宣告緩刑。
  3.至於被告周佑霖所犯施用第二級毒品罪，因其宣告刑為得易
    科罰金之罪，依刑法第50條第1項但書規定，與不得易科罰
    金之販賣第二級毒品罪，不得合併定應執行刑，被告周佑霖
    得於本案判決確定後，依刑法第50條第2項規定，請求檢察
    官聲請合併定其應執行刑，附此敘明。
四、沒收與否之說明：
  ㈠扣案毒品
  1.按毒品危害防制條例第18條規定，查獲之第一級、第二級毒
    品及專供製造或施用第一級、第二級毒品之器具，不問屬於
    犯罪行為人與否，均沒收銷燬之；查獲之第三級、第四級毒
    品及製造或施用第三級、第四級毒品之器具，無正當理由而
    擅自持有者，均沒入銷燬之。但合於醫藥、研究或訓練之用
    者，得不予銷燬。另以營利為目的持有毒品，經多次販賣後
    ，持有剩餘毒品被查獲，其各次販賣毒品行為，固應併合處
    罰。惟該持有剩餘毒品之低度行為，應僅為最後一次販賣毒
    品之高度行為所吸收，不另論罪。則就該查獲之剩餘毒品，
    祇能於最後一次之販賣毒品罪宣告沒收銷燬，不得於各次販
    賣毒品罪均宣告沒收銷燬（最高法院97年度台上字第4068號
    判決意旨參照）。
　2.扣案如附表二編號1所示之白色晶體及褐色晶體合計27包（
    警卷第25頁），經送驗後，為第二級毒品甲基安非他命，有
    内政部警政署刑事警察局110年1月11日刑鑑字第1098004199
    號鑑定書在卷可證（偵一卷第61至62頁），經被告顏健偉供
    稱：109年9月18日扣案之甲基安非他命是我賣剩下的等語（
    本院卷第147至148、296頁），既為附表一編號1至2所示被
    告顏健偉販賣予張○菖所剩之物，應在其販賣予張○菖之最後
    一次即附表一編號2所示罪刑項下，依毒品危害防制條例第1
    8條第1項規定均宣告沒收銷燬。
　3.扣案如附表二編號4所示白色結晶物19包，經檢驗後，為第
    二級毒品甲基安非他命成分，有高雄市立凱旋醫院110年01
    月26日高市凱醫驗字第66850號濫用藥物成品檢驗鑑定書在
    卷可佐（偵二卷第381至387頁），為被告顏健偉販賣予周佑
    霖所剩，經被告顏健偉於本院供述明確（本院卷第148、306
    頁），應依毒品危害防制條例第18條第1項規定在其販賣予
    周佑霖之最後一次即附表一編號4所示罪項下均宣告沒收銷
    燬。
　4.扣案如附表三編號2所示白色晶體2包，檢出為第二級毒品甲
    基安非他命，有高雄醫學大學附設中和紀念醫院檢驗醫學部
    毒物室110年9月10日、報告編號：S00000-00濫用藥物檢驗
    報告在卷可稽（本院卷第187至189頁），為被告周佑霖所有
    ，供施用所剩之物（本院卷第301頁），應依毒品危害防制
    條例第18條第1項前段規定，於被告周佑霖所犯施用第二級
    毒品罪項下宣告沒收銷燬。
  5.以上包裝袋上所殘留之毒品與第二級毒品本身不能或難以析
    離，亦無析離之實益與必要，應視同毒品，均應併同宣告沒
    收銷燬之。至送驗耗損部分，因已滅失，爰不另宣告沒收銷
    燬。
　6.另附表三編號3所示針筒1支，內含不明液體0.5ml，經檢驗 
     後，驗出甲基安非他命陽性反應，有高雄醫學大學附設中
    和紀念醫院檢驗醫學部毒物室109年12月1日、報告編號S000
    00-00濫用藥物檢驗報告在卷可佐（偵二卷第375頁），因毒
    品與針筒難以析離，亦無析離之必要，故視同毒品，為被告
    周佑霖所有，供施用所剩之物（本院卷第301頁），應依毒
    品危害防制條例第18條第1項前段規定，於被告周佑霖所犯
    施用第二級毒品罪項下，宣告沒收銷燬。
　7.其餘扣案毒品
　　附表二編號5、6所示扣案之大麻1瓶、大麻1包，其中1瓶經
    檢驗含大麻成分、另1包檢驗含有大麻及甲基安非他命成分
    ，有法務部調查局濫用藥物實驗室109年12月11日調科壹字
    第10923019660號鑑定書在卷可佐（偵二卷第347頁），經被
    告顏健偉陳稱是供自行施用（本院卷第306頁），與本案犯
    行販賣第二級毒品無涉，不在本案宣告沒收銷燬。 
  ㈡扣案物品
  1.按犯毒品危害防制條例第4條至第9條、第12條、第13條或第
    14條第1項、第2項之罪者，其供犯罪所用之物，不問屬於犯
    罪行為人與否，均沒收之，同條例第19條第1項定有明文。
　2.扣案如附表二編號3所示之手機1支，經被告顏健偉供稱：扣
    案手機是用來跟張○菖聯繫等語（本院卷第296頁），為被告
    顏健偉所持用，供附表一編號1、2所示販毒所用之物，應依
    毒品危害防制條例第19條第1項規定在被告顏健偉所犯附表
    一編號1、2罪刑項下宣告沒收。被告周佑霖供稱：扣案如附
    表三編號1所示手機1支是我於109年9月6日與顏健偉、張○菖
    聯繫所用之物等語（本院卷第300頁），為被告周佑霖持用
    ，供本案附表一編號1所示販毒所用之物，應依毒品危害防
    制條例第19條第1項規定在被告周佑霖所犯附表一編號1罪刑
    項下宣告沒收。
　3.被告顏健偉供稱：扣案物均為我所有，附表二編號11所示空
    夾鏈袋1批是供販賣毒品之用，我是用扣案如附表二編號13
    所示之手機跟周佑霖聯繫販毒等語（本院卷第148、306頁）
    ，而因附表二編號11所示空夾鏈袋1批是於109年11月1日查
    獲扣案，應為附表一編號3、4所示販毒所用之物，故依毒品
    危害防制條例第19條第1項規定在被告顏健偉所犯附表一編
    號3、4所示罪項下，均宣告沒收。而附表二編號13所示手機
    1支，應依毒品危害防制條例第19條第1項規定，於被告顏健
    偉所犯附表一編號3、4所示罪刑項下，宣告沒收。
　4.被告周佑霖供稱：扣案如附表三編號4至6所示之夾鏈袋、電
    子磅秤、吸食器都是我自用的等語（本院卷第301頁），故
    扣案如附表三編號4至6所示之物，為被告周佑霖所有，供本
    案施用甲基安非他命所用之物，依刑法第38條第2項前段之
    規定，於被告周佑霖所犯施用第二級毒品罪項下，予以宣告
    沒收。
　5.扣案如附表二編號2所示之毒品吸食器，是被告顏健偉自用
    ；扣案如附表三編號7、8、9、10是自用，與販毒無涉，附
    表三編號12所示現金是工作薪資所得，附表三編號14所示手
    機均與本案無關，經被告顏健偉供述在卷（本院卷第296、3
    06頁），並無積極證據顯示與本案有關，故均不予宣告沒收
    。
　㈡犯罪所得
  1.按犯罪所得，屬於犯罪行為人者，沒收之；前2項之沒收，
    全部或一部不能沒收或不宜執行沒收時，追徵其價額，刑法
    第38條之1第1項前段、第3項定有明文。
  2.查如附表一編號1所示販毒所得，經張○菖匯款至被告顏健偉
    之中國信託銀行帳戶內；附表一編號2所示販毒所得，證人
    張○菖僅匯款給被告顏健偉6,000元，經被告顏健偉供述在卷
    （偵二卷第170頁），核與證人張○菖於警詢中所述相符（偵
    二卷第47至48頁），並有匯款畫面在卷可佐（偵二卷第65頁
    ），故顏健偉如附表一編號1、2所示之犯罪所得分別為18,0
    00元、6,000元。
　3.如附表一編號3、4所示之販毒所得，經證人周佑霖於警詢時
    證稱：我使用無摺存款方式，將6,000元匯入顏健偉指定帳
    戶，另編號4所示該次，因為是賒帳，所以我沒有給錢，交
    易結束後我們就各自離去等語（毒偵卷第15頁），與被告顏
    健偉供稱：編號3的錢有給我，編號4的錢還沒給我等語（偵
    二卷第170頁）大致相符，故被告顏健偉如附表一編號3所示
    的犯罪所得為6,000元，附表一編號4所示犯毒所得並未收取
    。  　  
　4.則被告顏健偉各次販賣之犯罪所得依序為附表一編號1至3之
    18,000元、6,000元、6,000元，雖均未扣案，仍應依刑法第
    38條之1第1項前段規定，於其所犯如附表一編號1至3所示各
    次販賣第二級毒品犯行項下，均宣告沒收之，並依刑法第38
    條之1第3項之規定，均諭知於全部或一部不能或不宜執行沒
    收時，追徵其價額。被告周佑霖就附表一編號1之犯行無分
    得犯罪所得，已如前述，故毋庸對其宣告沒收犯罪所得。
  ㈢另被告2人就本案犯行有宣告多數沒收之情形，爰依刑法第40
    條之2第1項規定，所宣告之多數沒收，併執行之，末此敘明
    。
據上論斷，應依刑事訴訟法第299條第1項前段，判決如主文。
本案經檢察官王建中提起公訴，檢察官姜麗儒到庭執行職務。
中　　華　　民　　國　　111 　年　　3 　　月　　15　　日
                  刑事第十庭  審判長法  官  曾鈴媖
                                    法  官  吳俞玲
                                    法  官  陳美芳
以上正本證明與原本無異。
如不服本判決應於收受送達後20日內向本院提出上訴書狀，並應
敘述具體理由；如未敘述上訴理由者，應於上訴期間屆滿後20日
內向本院補提理由書（均須按他造當事人之人數附繕本）「切勿
逕送上級法院」。
中　　華　　民　　國　　111 　年　　3 　　月　　15　　日
　　　　　　　　　　　　　　　　　 書記官　徐美婷　　　　　　　　　　　　　
附表一：　　　　　　　　　　　　　　　　　　  
編 號 行為人 交易時間 、地點 交易毒品方式 及價金（新臺幣） 宣告刑 1 顏健偉、周佑霖 109年9月6日1時50分 許  由顏健偉於109年9月5日晚間以扣案如附表二編號3所示行動電話1支連結網際網路後，以通訊軟體LINE與張○菖聯繫，達成以18,000元販賣3錢重量之甲基安非他命予張○菖之合意，並由周佑霖前往交付毒品，周佑霖再以扣案如附表三編號1所示行動電話1支與張○菖連絡面交毒品事宜，嗣周佑霖於左列時地交付毒品予張○菖，張○菖於109年9月6日匯付18,000元予顏健偉名下中國信託銀行帳號000000000000號（起訴書誤載為「000000000000」，應予更正）帳戶完成交易。  顏健偉共同犯販賣第二級毒品罪，處有期徒刑伍年陸月。扣案如附表二編號3所示之物沒收。未扣案之犯罪所得新臺幣壹萬捌仟元沒收，於全部或一部不能沒收或不宜執行沒收時，追徵其價額。  周佑霖共同犯販賣第二級毒品罪，處有期徒刑貳年拾月。扣案如附表三編號1所示之物沒收。    高雄市○○區○○路000號娃娃機店內      2 顏健偉 109年9月7日3時16分 許     由顏健偉以扣案如附表二編號3所示行動電話1支連結網際網路後，以通訊軟體LINE與張○菖聯繫毒品交易事宜，達成顏健偉販賣12,000元、重量2錢之甲基安非他命予張○菖之合意，嗣雙方於左列時地交付毒品，張○菖於109年9月8日匯付6,000元至顏健偉上開帳戶，尚賒欠1錢價金（即6,000元）。 顏健偉犯販賣第二級毒品罪，處有期徒刑伍年肆月。扣案如附表二編號1所示之物均沒收銷燬。扣案如附表二編號3所示之物沒收。未扣案之犯罪所得新臺幣陸仟元沒收，於全部或一部不能沒收或不宜執行沒收時，追徵其價額。     高雄市○○區○○路000號附近    3 顏健偉 109年10月23日21時12分許 由顏健偉以扣案如附表二編號13所示行動電話1支連結網際網路後，以通訊軟體LINE與周佑霖聯繫毒品交易事宜，達成顏健偉販賣6,000元、重量1錢之甲基安非他命予周佑霖之合意，嗣雙方於左列時地交付毒品，周佑霖於同年月25日（起訴書誤載為23日，應予更正）匯付6,000元予顏健偉指定帳戶完成交易。 顏健偉犯販賣第二級毒品罪，處有期徒刑伍年貳月。扣案如附表二編號11、13所示之物均沒收。未扣案之犯罪所得新臺幣陸仟元沒收，於全部或一部不能沒收或不宜執行沒收時，追徵其價額。    高雄市路○區○○路00號後門   4 顏健偉 109年10月25日17時20分許 由顏健偉以扣案如附表二編號13所示行動電話1支連結網際網路後，以通訊軟體LINE與周佑霖聯繫毒品交易事宜，達成顏健偉販賣6,000元、重量1錢之甲基安非他命予周佑霖之合意，嗣雙方於左列時地交付毒品，周佑霖暫時賒欠上開購買毒品之價金。  顏健偉犯販賣第二級毒品罪，處有期徒刑伍年貳月。扣案如附表二編號4所示之物均沒收銷燬。扣案如附表二編號11、13所示之物均沒收。    高雄市○○區○○火車站停車場   
附表二：
編號 扣案物品名稱及數量 備註 執行時間：109年9月18日15時25分許；執行處所：高雄市前金區○○路○○路口；受執行人：顏健偉   1 甲基安非他命合計27包 （均含包裝袋各1只） ⑴毛重7.76公克 ⑵毛重38.42公克 ⑶毛重19.24公克 ⑷毛重2.81公克 ⑸毛重1.58公克 ⑹毛重12.21公克 ⑺毛重1.85公克 ⑻毛重1.80公克 ⑼毛重0.64公克 ⑽毛重0.37公克 ⑾毛重0.51公克 ⑿毛重1.83公克 ⒀毛重0.79公克 ⒁毛重2.13公克 ⒂毛重11公克 ⒃毛重4.11公克 ⒄毛重2.97公克 ⒅毛重1.66公克 ⒆毛重0.70公克 ⒇毛重1.70公克 毛重0.54公克 毛重1.07公克 毛重0.38公克 毛重0.40公克 毛重0.72公克 毛重2.59公克 毛重0.63公克  均予沒收銷燬。 鑑定結果: 一、送驗證物：現場編號01，疑似甲基安非他命，27包，其上已分別編號1至27，本局不另予以編號。 二、編號1至16、18、19及21至27：經檢視均為白色晶體，外觀型態均相似。   ㈠拉曼光譜分析法：     均呈第二級毒品甲基安非他命陽性反應。   ㈡氣相層析/質譜分析法及核磁共振分析法： 1、驗前總毛重119.21公克（包裝總重約11.70公克），驗前總淨重約107.51公克。 2、隨機抽取編號6鑑定： （1）淨重11.43公克，取0,06公克鑑定用罄，餘11.37公克。 （2）檢出第二級毒品”甲基安非他命”（Methamphetamine）成分。 （3）純度約98%。 3、依據抽測純度值，推估編號1至16、18、19及21至27均含甲基安非他命之驗前總純質淨重約105.35公克。 三、編號17及20：經檢視均為褐色晶體，外觀型態均相似。   ㈠拉曼光譜分析法：     均呈第二級毒品甲基安非他命陽性反應。          ㈡氣相層析/質譜分析法及核磁共振分析法： 1、驗前總毛重4.80公克（包裝總重約0.93公克），驗前總淨重約3.87公克。 2、隨機抽取編號20鑑定： （1）淨重1.41公克，取0.05公克鑑定用罄，餘1.36公克。 （2）檢出第二級毒品”甲基安非他命”（Methamphetamine）成分。 （3）純度約97%。： 3、依據抽測純度值，推估編號17及20均含曱基安非他命之驗前總純質淨重約3.75公克。 　（鑑定結果見偵一卷第61至62頁）   2 毒品吸食器1組 不沒收 3 手機(含sim卡)1支 IMEI: 000000000000000、 000000000000000 沒收 執行時間：109年11月1日11時45分許；執行處所：高雄市路○區○○路00號；受執行人：顏健偉   4 甲基安非他命合計19包 （均含包裝袋各1只，均為結晶白色） ⑴毛重10公克 ⑵毛重2公克 ⑶毛重1.95公克 ⑷毛重1.8公克 ⑸毛重1.85公克 ⑹毛重1.9公克 ⑺毛重1.2公克 ⑻毛重2.15公克 ⑼毛重2.45公克 ⑽毛重1.75公克 ⑾毛重1.45公克 ⑿毛重1.9公克 ⒀毛重0.75公克 ⒁毛重1.2公克 ⒂毛重0.8公克 ⒃毛重0.7公克 ⒄毛重0.45公克 ⒅毛重0.65公克 ⒆毛重0.5公克 均應沒收銷燬 ⑴檢驗前淨重9.206公克、檢驗後淨重9.193公克 ⑵檢驗前淨重1.238公克、檢驗後淨重1.226公克 ⑶檢驗前淨重1.241公克、檢驗後淨重1.229公克 ⑷檢驗前淨重0.983公克、檢驗後淨重0.970公克 ⑸檢驗前淨重1.109公克、檢驗後淨重1.099公克 ⑹檢驗前淨重1.053公克、檢驗後淨重1.042公克 ⑺檢驗前淨重0.453公克、檢驗後淨重0.443公克 ⑻檢驗前淨重1.392公克、檢驗後淨重1.377公克 ⑼檢驗前淨重1.743公克、檢驗後淨重1.733公克 ⑽檢驗前淨重0.991公克、檢驗後淨重0.978公克 ⑾檢驗前淨重1.012公克、檢驗後淨重1.000公克 ⑿檢驗前淨重0.217公克、檢驗後淨重0.203公克 ⒀檢驗前淨重0.568公克、檢驗後淨重0.556公克 ⒁檢驗前淨重0.994公克、檢驗後淨重0.982公克 ⒂檢驗前淨重0.591公克、檢驗後淨重0.580公克 ⒃檢驗前淨重0.487公克、檢驗後淨重0.474公克 ⒄檢驗前淨重0.261公克、檢驗後淨重0.250公克 ⒅檢驗前淨重0.109公克、檢驗後淨重0.098公克 ⒆檢驗前淨重0.192公克、檢驗後淨重0.181公克 （鑑定結果見偵二卷第381至387頁）   5     大麻1瓶 （6.65公克）     與本案無關，不予沒收銷燬 1.送驗煙草檢品1瓶（原編號20）經檢驗含第二級第24項毒品大麻成分，淨重 0.40公克（驗餘淨重0.40公克，空包裝重6.30公克）。 2.送驗煙草檢品1包（原編號21）經檢驗含第二級第24項毒品大麻及第二級第89項毒品甲基安非他命成分，淨重0.04公克（驗餘淨重0.03公克，空包裝重0.22公克）。 　（鑑定結果見偵二卷第347頁）   6 大麻1包 （0.15公克）  7 電子磅秤2台 不沒收 8 安非他命吸食器1組 不沒收 9 大麻研磨器1個 不沒收 10 大麻吸食器1組 不沒收 11 空夾鏈袋1批 沒收 12 現金34,000元 不沒收 13 oppo牌手機1支 （門號0000000000） 沒收 14 IPHONE牌手機1支 （門號0000000000） 不沒收 
附表三：
編號 扣案物品名稱及數量 備註 執行時間：109年11月1日13時50分許；執行處所：高雄市○○區○○○路000號4樓；受執行人：周佑霖   1 三星牌手機1支 SIM: 0000000000 IMEI:000000000000000   沒收 執行時間：109年11月1日14時20分許；執行處所：高雄市○○區○○路00巷00號17樓之1；受執行人：周佑霖   2 甲基安非他命合計2包 （均含包裝袋各1只，均為結晶白色） ⑴毛重0.98公克 ⑵毛重0.82公克 均應沒收銷燬 ⑴驗前淨重0.762公克、驗後淨重0.758公克 ⑵驗前淨重0.37公克、驗後淨重0.366公克 （鑑定結果見本院卷第187至189頁）   3 注射針筒1支 （內含甲基安非他命） 沒收銷燬 （鑑定結果見偵二卷第375頁）   4 電子磅秤2台 沒收 5 夾鏈袋1盒 沒收 6 吸食器1組 沒收 
附錄論罪科刑法條： 
毒品危害防制條例第4條第2項
製造、運輸、販賣第二級毒品者，處無期徒刑或十年以上有期徒
刑，得併科新臺幣一千五百萬元以下罰金。
毒品危害防制條例第10條第2項
施用第二級毒品者，處三年以下有期徒刑。